【裁判字號】    97,易,936
【裁判日期】    980821
【裁判案由】    重利
【裁判全文】
臺灣新竹地方法院刑事判決               97年度易字第936號
公  訴  人  臺灣新竹地方法院檢察署檢察官
被      告  丑○○
            壬○○
                      號
共      同
選任辯護人  辰○○律師
            寅○○律師
被      告  戊○○
            癸○○
            子○○
                      樓
            乙○○
            卯○○
                      弄1號
上列被告等因重利案件，經檢察官提起公訴（97年度偵字第2982
號、第3571號、第7714號），本院判決如下：
    主  文
丑○○犯如附表一所示之罪，主文及宣告刑各如附表一編號1至
編號6所載。應執行有期徒刑陸月，如易科罰金，以新臺幣壹仟
元折算壹日。
壬○○犯如附表二所示之罪，主文及宣告刑各如附表二編號1至
編號6所載。應執行有期徒刑陸月，如易科罰金，以新臺幣壹仟
元折算壹日。
戊○○犯如附表三所示之罪，主文及宣告刑各如附表三編號1所
載。
癸○○犯如附表四所示之罪，主文及宣告刑各如附表四編號1所
載。
子○○犯如附表五所示之罪，主文及宣告刑各如附表五編號1所
載。
乙○○犯如附表六所示之罪，主文及宣告刑各如附表六編號1所
載。
卯○○犯如附表七所示之罪，主文及宣告刑各如附表七編號1、2
所載。應執行拘役柒拾日，如易科罰金，以新臺幣壹仟元折算壹
日。
    事  實
一、丑○○自民國95年12月間起為址設新竹縣竹北市○○路412
    號「聯合當舖」之負責人，壬○○為該當舖經理，均負責綜
    理該當舖內人事雇用、核可貸放款事宜；戊○○、癸○○、
    子○○、乙○○、卯○○均為該當舖之業務專員，在上開當
    舖內輪值負責接洽客戶借貸事宜。詎丑○○、壬○○分別與
    戊○○、癸○○、子○○、乙○○、卯○○共同基於重利之
    犯意聯絡，藉經營「聯合當舖」之便，以原車可用為汽、機
    車借款之方式（即俗稱「免留車」之方式），違反當舖業法
    以動產質當借款、於取贖時始計算利息及費用、屆期不取贖
    或順延質當時，質當物所有權移轉於當舖業，質當人不需還
    款之規定，而以質當為名，行重利之實，於如附表八所示需
    款急迫之借款人丙○○、甲○○、辛○○、己○○、庚○○
    、丁○○等6人先後以汽車或機車之質當品前往借款時，丑
    ○○、壬○○、戊○○、癸○○、子○○、乙○○、卯○○
    等人未依當舖業法規定分別收取丙○○等人之車輛為質當品
    ，反以每月收取4%利息及5%倉棧費為名，僅由各借款人交付
    車輛行照，及在「聯合當舖」準備之保管條、切結書、本票
    、汽（機）車買賣合約書、質權設定契約、押當車輛借用切
    結書等文件上簽名，即貸予如附表八所示之金錢予各該借款
    人，而每月取得9%之與原本顯不相當之重利。
二、案經新竹市警察局報請臺灣新竹地方法院檢察署檢察官偵查
    起訴。
    理  由
壹、程序部分：
    按被告以外之人於審判外之言詞或書面陳述，除法律有規定
    者外，不得作為證據；又被告以外之人於審判外之陳述，雖
    不符合同法第159條之1至第159條之4之規定，但經當事人於
    審判程序同意作為證據，法院審酌該言詞陳述或書面陳述作
    成時之情況，認為適當者，亦得為證據。當事人、代理人或
    辯護人於法院調查證據時，知有第159條第1項不得為證據之
    情形，而未於言詞辯論終結前聲明異議者，視為有前項之同
    意，刑事訴訟法第159條第1項及第159條之5分別定有明文。
    經查，本判決下列所引用之被告以外之人於審判外之陳述，
    屬傳聞證據部分，檢察官、被告於本院準備、審理程序中均
    表示沒有意見，且迄於言詞辯論終結前亦未聲明異議。本院
    審酌上開證據資料製作時之情況，尚無違法不當及證明力明
    顯過低之瑕疵，亦認為以之作為證據應屬適當，故揆諸前開
    規定，認前揭證據資料均有證據能力。
貳、實體部分：
一、訊據被告丑○○、壬○○坦承其等分別為「聯合當舖」之負
    責人、經理，均負責處理聯合當舖之貸放款事宜；被告戊○○、癸○○、子○○、乙○○、卯○○均坦承其等各為「聯
    合當舖」之業務專員，負責在上開當舖輪值接洽客戶借貸事
    宜，而借款人丙○○、甲○○、辛○○、己○○、庚○○、
    丁○○則分別於如附表八所示之時間，以辦理汽機車借款，
    並約定如附表八所示之計息，及交付車輛行照，且在「聯合
    當舖」準備之保管條、切結書、本票、汽（機）車買賣合約
    書、質權設定契約、押當車輛借用切結書等文件上簽名，借
    得如附表八所示之金額，惟該等借款人均未留車等事實。惟
    均否認有何重利犯行，被告丑○○、壬○○均辯稱：聯合當
    舖係合法申請立案之當舖，依當舖業管理規則及內政部警政
    署函示等相關規定收取月息9分之利息及倉棧費，並無不法
    ，被告且自信行為為法律所許可而有正當理由。又被告等經
    營當舖，係以一般動產質押收取利息、費用為營業內容，因
    出質人須使用該車輛，遂由雙方基於契約自由原則約定出質
    人得選擇留車或保有車輛，當舖業視其與出質人之交情或經
    營之考量酌收倉棧費，就留車使用及收取倉棧費為當舖業共
    同營業項目，被告等已向他人租用停車位，所訂立之「保管
    條」亦係借款人保有原車以代替交付，且日後該車輛可能會
    發生違規紅單、欠稅、耗損折舊、尋車、拖吊等費用，故向
    借款人所收取之倉棧費並非利息，縱認收取倉棧費不當，僅
    是違反當舖法之規定云云；被告戊○○、癸○○、子○○、
    乙○○、卯○○均辯稱：當舖業之經營，係領有營利事業登
    記證，有其管銷費用。而如附表所示之借款人係主動至當舖
    借款，借款人自應注意到當舖業應收取利息之高低，且從借
    款人借款至完成質當手續時間不算短，借款人必已考慮清楚
    ，被告即不該當乘他人急迫、輕率或無經驗貸以金錢構成要
    件。另依當舖業法第11條第3款及第20條之規定，當舖業之
    利率為年息48%即月息4%，另倉棧費為典當金額之5%，兩項
    合計最高收取月息9%。又所稱倉棧費實係管銷費用，利息雖
    為4%，但需擔負呆帳攤提，不能將倉棧費狹隘解釋為停車保
    管費用。而車輛為現代人交通工具，亦係賴以維生之工具，
    借款人典當時，均會要求不要再增加客戶租車的負擔，當舖
    同業間均會以當舖業設立之宗旨犧牲自己的權益而不予留車
    等語。
二、經查：
(一)、被告丑○○、壬○○於96年間分別為「聯合當舖」之負責人
    、經理，均實際負責處理「聯合當舖」之貸放款事宜；被告
    戊○○、癸○○、子○○、乙○○、卯○○則為該當舖之業
    務專員，在上開當舖內輪值負責接洽客戶借貸事宜，而借款
    人丙○○、甲○○、辛○○、己○○、庚○○、丁○○各因
    需款急迫，分別於如附表八所示之時間，以辦理汽機車借款
    ，並約定如附表八所示之計息，及交付車輛行照，且在「聯
    合當舖」準備之保管條、切結書、本票、汽（機）車買賣合
    約書、質權設定契約、押當車輛借用切結書等文件上簽名之
    方式，借得如附表八所示之金額，惟該等借款人均未留車等
    事實，分別為被告丑○○、壬○○、戊○○、癸○○、子○○、乙○○、卯○○供承明確，核與證人即借款人丙○○、
    甲○○、辛○○、己○○、庚○○、丁○○於警詢或檢察事
    務官訊問時證述之情節大致相符，並有汽機車總帳表節本6
    份在卷可佐，堪信為真實。
(二)、按民法物權編關於質權之規定，於當舖或其他以受質為業者
    ，固不適用，但非指當舖或其他以受質為業者，可任意違反
    當舖業法等相關規定，否則即與一般地下錢莊無異，且當舖
    業者仍應依當時有效之「當舖業管理規則」或90年6月6日公
    布之「當舖業法」規定，經營以動產為擔保之「質當」行為
    ，亦即，持當人應交付動產於當舖業為擔保，此乃要物契約
    （最高法院96年度臺上字第1825號判決可資參照）。又當舖
    業，指依法申請許可，專以經營質當為業之公司或商號，而
    質當，係指持當人以動產為擔保，並「交付」於當舖業，向
    其借款、支付利息之行為。再質當之利息，年利率最高不得
    超過48％，當舖業者收取之倉棧費，不得超過收當金額5％
    ，當舖業法第3條第1款、第4款、第11條第2項、第20條第2
    項分別定有明文。查本件聯合當舖雖以當舖業為登記營業項
    目，惟借款人丙○○、甲○○、辛○○、己○○、庚○○、
    丁○○於前揭時間辦理汽機車借款時，均未將車輛交付當舖
    作為質當物，仍繼續留用原車，與前揭質當人應將供擔保之
    動產交付予當舖業之規定不符，並非當舖業法所規定之質當
    行為，並無當舖業法之適用（參見內政部92年1月15日內授
    警字第0920078073號函釋意旨），是「聯合當舖」借款予上
    開借款人，應僅屬一般借貸行為。是以，借款人丙○○、甲○○、辛○○、己○○、庚○○、丁○○既未將所欲質當之
    上開自用小客車、機車交付予被告等人，依前開最高法院判
    決及內政部行政解釋之意旨，即非屬當舖業法或當舖管理規
    則所規範之質當行為，被告自不得向借款人收取任何倉棧費
    ，遑論按月收取收當金額百分之5之倉棧費。故被告丑○○
    、壬○○、戊○○、癸○○、子○○、乙○○、卯○○以當
    舖業法及當舖業相關法規函釋，作為得向借款人收取前述金
    額之依據乙節置辯，並不可採。又「聯合當舖」並未收取
    本件借款人之車輛，已如前述，是其等並無保管上開借款人
    質當車輛之事實，自不得依當舖業法之相關法規函釋，向上
    開借款人收取該法律特別規定之金額，而「聯合當舖」縱有
    上述之支出，核屬整體經營成本，業者欲轉嫁於借款人而於
    借貸期間向借款人收取超出借貸原本之金額，實質上即屬向
    借款人收取因借貸而需負擔之利息，不應以其他名義而認非
    屬利息，是被告向借款人所收取各名為利息及倉棧費之金額
    ，實際上全屬利息，堪以認定。
(三)、按刑法之重利罪，係以乘人急迫、輕率或無經驗，貸以金錢
    或其他物品而取得與原本顯不相當之重利為構成要件；是所
    取得之利息，是否與原本顯不相當，應就本金、利率、時間
    核算並審酌當地經濟狀況，比較社會上一般債務之利息，是
    否顯有特殊之超額以決定之（最高法院93年度台上字第509
    號判決可參）。是當舖業者如依前開當舖業管理規則、當舖
    業法之規定收當財物，並依前開規定收取利息及費用，縱收
    取之利息較一般民間借款利率為高，因屬依法令之行為，而
    得阻卻違法。惟當舖業者如僅係以當舖名義對外放款，但實
    際上並未依當舖業管理規則、當舖法之規定收受持當人交付
    之動產，或收受他人典當之動產，而不依法律之規定收取利
    息、費用，則其貸與他人金錢收取利息，與一般錢莊無異，
    該部分收取利息，如與原本顯不相當者，即該當於刑法重利
    罪，不得謂係依法令之行為而阻卻違法。本件被告雖以經營
    「聯合當舖」為名貸與款項，惟其接受如附表八所示之人借
    款，實際上並未收受如附表八所示之人交付汽車或機車等情
    ，已如上述，足見被告借款予附表八所示之人並非當舖業「
    質借典當」之行為，無從依當舖業法之規定主張得收取月息
    4分（即年息48%）、倉棧費5分之餘地，且借款人未交付持
    當物，被告丑○○等人未現實占有收當物之情況下，自毋須
    負擔收當物之倉儲與承擔失竊之風險，何來倉棧費？易言之
    ，被告假借當舖收取倉棧費之名，按借款金額每月加收借款
    金額5分之費用，因均屬收取借款人為借款而支付之對價，
    自應計入利息，而被告借款予如附表八所示之人，收取之月
    息為9%，換算年息計算即為108%，與原本均顯不相當，自難
    認係合於當舖業法之規定而謂不成立重利罪名。
(四)、本件借款人丙○○、甲○○、辛○○、己○○、庚○○、丁○○因需款急迫而於上開所示時間向「聯合當舖」借款，被
    告丑○○等人向其等收取實際上全屬利息之金額，合計月息
    均達9分即年息108%，以該等週年利率計算之利息，已接近
    或超過本金，不惟超出民法第205條所規定一般借貸契約之
    法定最高利率即年息20%甚遠，縱與被告一再執為主張之當
    舖業法規函釋所規定，當舖得收取利息之上限年息48%相較
    ，亦有相當差距，衡情借款人倘非出於急迫，當不致以此高
    利貸款，堪認本件確係乘借款人急迫之際貸以金錢而取得與
    原本顯不相當之重利無誤。
(五)、至被告丑○○等人雖分別提出臺灣高等法院檢察署95年度上
    聲議字第2172號處分書、臺灣板橋地方法院檢察署檢察官97
    年度偵字第30124號、96年度偵字第2406號、臺灣臺南地方
    法院檢察署檢察官97年度偵字第10172號、臺灣新竹地方法
    院檢察署檢察官97年度偵字第1962號、臺灣彰化地方法院檢
    察署檢察官95年度偵字第3272號、第6006號、第8532號不起
    訴處分書30124號、96年度偵字第2406號等不起訴處分書及
    臺灣高等法院96年度上訴字第2026號判決，認其等所為非不
    合法云云，惟本院基於前開見解及確信，認定被告丑○○等
    人均成立犯罪，自不受前開不起訴處分書及判決書之拘束，
    併此敘明。
(六)、綜上所述，本案事證明確，被告丑○○等人乘借款人丙○○
    、甲○○、辛○○、己○○、庚○○、丁○○急迫貸以金錢
    ，而取得與原本顯不相當之重利犯行，堪以認定，自應依法
    論科。
三、核被告丑○○、壬○○、戊○○、癸○○、子○○、乙○○
    、卯○○等人所為，均係犯刑法第344條之重利罪。被告丑
    ○○、壬○○與子○○就如附表八編號1；被告丑○○、壬○○與卯○○就如附表八編號2、6；被告丑○○、壬○○與
    癸○○就如附表八編號3；被告丑○○、壬○○與乙○○就
    如附表八編號4；被告丑○○、壬○○與戊○○就如附表八
    編號5間各有犯意之聯絡及行為之分擔，皆為共同正犯。又
    被告丑○○、壬○○所犯6次重利犯行、被告卯○○所犯2次
    重利犯行，皆犯意各別，行為互殊，應予分別論罪，合併處
    罰。
四、爰審酌被告丑○○曾有賭博、重利前科；被告壬○○曾有賭
    博、妨害秩序、偽造文書、重利前科；被告癸○○、子○○
    、卯○○均有重利前科；被告戊○○、乙○○另有重利案件
    於法院審理中等素行、被告丑○○、壬○○分別為「聯合當
    舖」之負責人及經理；被告戊○○、癸○○、子○○、乙○○、卯○○則均擔任該當舖之業務專員，其等不思以正當途
    徑賺取金錢，竟以經營當舖業之手法，乘如附表八各該編號
    所示借款人急迫需錢之際，貸與金錢以獲取重利、其等經營
    期間、貸款人數與金額及否認犯行之犯罪後態度等一切情狀
    ，分別量處如主文所示之刑，並各諭知如易科罰金之折算標
    準，且就被告丑○○、壬○○、卯○○部分各定應執行刑，
    並均諭知如易科罰金之折算標準。又被告丑○○、壬○○、
    子○○所為如附表八編號1；被告丑○○、壬○○、癸○○
    所為如附表八編號3；被告丑○○、壬○○、戊○○所為如
    附表八編號5等犯行，因犯罪時間均在96年4月24日以前，且
    均非屬中華民國九十六年罪犯減刑條例第3條第1項規定限制
    減刑之罪，依同條例第2條第1項第3款之規定，各減其刑期2
    分之1，同時再依原宣告刑諭知如易科罰金之折算標準為相
    同之諭知。
五、據上論斷，應依刑事訴訟法第299條第1項前段，刑法第28條
    、第344條、第41條第1項前段、第51條第5款、第6款，刑法
    施行法第1條之1，中華民國九十六年罪犯減刑條例第2條第1
    項第3款、第7條、第9條，判決如主文。
本案經檢察官張嘉宏到庭執行職務。
中    華    民    國    98    年    8    月    21    日
                  刑事第六庭    法  官    林昌義
以上正本證明與原本無異。
如不服本判決應於收受本判決後10日內向本院提出上訴書狀，上
訴書狀應敘述具體理由。上訴書狀未敘述上訴理由者，應於上訴
期間屆滿後20日內補提理由書狀於本院 (均須按他造當事人之人
數附繕本 )「切勿逕送上級法院」。
中    華    民    國    98    年    8    月    21    日
                                書記官    黃詩傑
附錄本案論罪科刑所適用法條全文：
刑法第344條：
乘他人急迫、輕率或無經驗貸以金錢或其他物品，而取得與原本
顯不相當之重利者，處1年以下有期徒刑、拘役或科或併科1,000
元以下罰金。
附表一（丑○○部分）：
  ┌──┬─────────────────┬───────┐
  │編號│主  文  罪  名  及  宣  告  刑    │備註          │
  ├──┼─────────────────┼───────┤
  │1   │丑○○共同乘他人急迫貸以金錢，而取│附表八編號1   │
  │    │得與原本顯不相當之重利，處有期徒刑│              │
  │    │貳月，減為有期徒刑壹月，如易科罰金│              │
  │    │，以新臺幣壹仟元折算壹日。        │              │
  ├──┼─────────────────┼───────┤
  │2   │丑○○共同乘他人急迫貸以金錢，而取│附表八編號2   │
  │    │得與原本顯不相當之重利，處有期徒刑│              │
  │    │貳月，如易科罰金，以新臺幣壹仟元折│              │
  │    │算壹日。                          │              │
  ├──┼─────────────────┼───────┤
  │3   │丑○○共同乘他人急迫貸以金錢，而取│附表八編號3   │
  │    │得與原本顯不相當之重利，處有期徒刑│              │
  │    │貳月，減為有期徒刑壹月，如易科罰金│              │
  │    │，以新臺幣壹仟元折算壹日。        │              │
  ├──┼─────────────────┼───────┤
  │4   │丑○○共同乘他人急迫貸以金錢，而取│附表八編號4   │
  │    │得與原本顯不相當之重利，處有期徒刑│              │
  │    │貳月，如易科罰金，以新臺幣壹仟元折│              │
  │    │算壹日。                          │              │
  ├──┼─────────────────┼───────┤
  │5   │丑○○共同乘他人急迫貸以金錢，而取│附表八編號5   │
  │    │得與原本顯不相當之重利，處有期徒刑│              │
  │    │貳月，減為有期徒刑壹月，如易科罰金│              │
  │    │，以新臺幣壹仟元折算壹日。        │              │
  ├──┼─────────────────┼───────┤
  │6   │丑○○共同乘他人急迫貸以金錢，而取│附表八編號6   │
  │    │得與原本顯不相當之重利，處有期徒刑│              │
  │    │貳月，如易科罰金，以新臺幣壹仟元折│              │
  │    │算壹日。                          │              │
  └──┴─────────────────┴───────┘
附表二（壬○○部分）：
  ┌──┬─────────────────┬───────┐
  │編號│主  文  罪  名  及  宣  告  刑    │備註          │
  ├──┼─────────────────┼───────┤
  │1   │壬○○共同乘他人急迫貸以金錢，而取│附表八編號1   │
  │    │得與原本顯不相當之重利，處有期徒刑│              │
  │    │貳月，減為有期徒刑壹月，如易科罰金│              │
  │    │，以新臺幣壹仟元折算壹日。        │              │
  ├──┼─────────────────┼───────┤
  │2   │壬○○共同乘他人急迫貸以金錢，而取│附表八編號2   │
  │    │得與原本顯不相當之重利，處有期徒刑│              │
  │    │貳月，如易科罰金，以新臺幣壹仟元折│              │
  │    │算壹日。                          │              │
  ├──┼─────────────────┼───────┤
  │3   │壬○○共同乘他人急迫貸以金錢，而取│附表八編號3   │
  │    │得與原本顯不相當之重利，處有期徒刑│              │
  │    │貳月，減為有期徒刑壹月，如易科罰金│              │
  │    │，以新臺幣壹仟元折算壹日。        │              │
  ├──┼─────────────────┼───────┤
  │4   │壬○○共同乘他人急迫貸以金錢，而取│附表八編號4   │
  │    │得與原本顯不相當之重利，處有期徒刑│              │
  │    │貳月，如易科罰金，以新臺幣壹仟元折│              │
  │    │算壹日。                          │              │
  ├──┼─────────────────┼───────┤
  │5   │壬○○共同乘他人急迫貸以金錢，而取│附表八編號5   │
  │    │得與原本顯不相當之重利，處有期徒刑│              │
  │    │貳月，減為有期徒刑壹月，如易科罰金│              │
  │    │，以新臺幣壹仟元折算壹日。        │              │
  ├──┼─────────────────┼───────┤
  │6   │壬○○共同乘他人急迫貸以金錢，而取│附表八編號6   │
  │    │得與原本顯不相當之重利，處有期徒刑│              │
  │    │貳月，如易科罰金，以新臺幣壹仟元折│              │
  │    │算壹日。                          │              │
  └──┴─────────────────┴───────┘
附表三（戊○○部分）：
  ┌──┬─────────────────┬───────┐
  │編號│主  文  罪  名  及  宣  告  刑    │備註          │
  ├──┼─────────────────┼───────┤
  │1   │戊○○共同乘他人急迫貸以金錢，而取│附表八編號5   │
  │    │得與原本顯不相當之重利，處拘役伍拾│              │
  │    │日，減為拘役貳拾伍日，如易科罰金，│              │
  │    │以新臺幣壹仟元折算壹日。          │              │
  └──┴─────────────────┴───────┘
附表四（癸○○部分）：
  ┌──┬─────────────────┬───────┐
  │編號│主  文  罪  名  及  宣  告  刑    │備註          │
  ├──┼─────────────────┼───────┤
  │1   │癸○○共同乘他人急迫貸以金錢，而取│附表八編號3   │
  │    │得與原本顯不相當之重利，處拘役伍拾│              │
  │    │日，減為拘役貳拾伍日，如易科罰金，│              │
  │    │以新臺幣壹仟元折算壹日。          │              │
  └──┴─────────────────┴───────┘
附表五（子○○部分）：
  ┌──┬─────────────────┬───────┐
  │編號│主  文  罪  名  及  宣  告  刑    │備註          │
  ├──┼─────────────────┼───────┤
  │1   │子○○共同乘他人急迫貸以金錢，而取│附表八編號1   │
  │    │得與原本顯不相當之重利，處拘役伍拾│              │
  │    │日，減為拘役貳拾伍日，如易科罰金，│              │
  │    │以新臺幣壹仟元折算壹日。          │              │
  └──┴─────────────────┴───────┘
附表六（乙○○部分）：
  ┌──┬─────────────────┬───────┐
  │編號│主  文  罪  名  及  宣  告  刑    │備註          │
  ├──┼─────────────────┼───────┤
  │1   │乙○○共同乘他人急迫貸以金錢，而取│附表八編號4   │
  │    │得與原本顯不相當之重利，處拘役伍拾│              │
  │    │日，如易科罰金，以新臺幣壹仟元折算│              │
  │    │壹日。                            │              │
  └──┴─────────────────┴───────┘
附表七（卯○○部分）：
  ┌──┬─────────────────┬───────┐
  │編號│主  文  罪  名  及  宣  告  刑    │備註          │
  ├──┼─────────────────┼───────┤
  │1   │卯○○共同乘他人急迫貸以金錢，而取│附表八編號2   │
  │    │得與原本顯不相當之重利，處拘役伍拾│              │
  │    │日，如易科罰金，以新臺幣壹仟元折算│              │
  │    │壹日。                            │              │
  ├──┼─────────────────┼───────┤
  │2   │卯○○共同乘他人急迫貸以金錢，而取│附表八編號6   │
  │    │得與原本顯不相當之重利，處拘役伍拾│              │
  │    │日，如易科罰金，以新臺幣壹仟元折算│              │
  │    │壹日。                            │              │
  └──┴─────────────────┴───────┘
附表八：
 ┌──┬───┬──────┬──────┬─────────┬─────┐
 │編號│借款人│ 借款時間   │借款金額    │計  息  方  式    │承辦人(共 │
 │    │      │ (以汽機車總│(單位新臺幣)│                  │犯)       │
 │    │      │帳表記載日期│            │                  │          │
 │    │      │為依據)     │            │                  │          │
 ├──┼───┼──────┼──────┼─────────┼─────┤
 │ 1  │丙○○│96年2月24日 │5萬元       │月息9分,          │子○○    │
 │    │      │            │            │每月繳4,500元，   │(丑○○)  │
 │    │      │            │            │已繳7期利息共約3萬│(壬○○)  │
 │    │      │            │            │1,500元。         │          │
 │    │      │            │            │已於96年9月間還清 │          │
 │    │      │            │            │。                │          │
 ├──┼───┼──────┼──────┼─────────┼─────┤
 │ 2  │甲○○│96年7月23日 │8萬5,000元  │月息9分，         │卯○○    │
 │    │      │            │            │每月繳7,650元。   │(丑○○)  │
 │    │      │            │            │已繳5期利息共約   │(壬○○)  │
 │    │      │            │            │3萬8,250元。      │          │
 │    │      │            │            │尚未還清。        │          │
 ├──┼───┼──────┼──────┼─────────┼─────┤
 │ 3  │辛○○│96年4月21日 │5,000元     │月息9分，         │癸○○    │
 │    │      │            │            │每月繳450元，     │(丑○○)  │
 │    │      │            │            │已繳7期利息共約   │(壬○○)  │
 │    │      │            │            │3,150元。         │          │
 ├──┼───┼──────┼──────┼─────────┼─────┤
 │ 4  │己○○│96年5月9日  │5萬元       │月息9分，         │乙○○    │
 │    │      │            │            │每月繳4,500元，   │(丑○○)  │
 │    │      │            │            │已繳6期利息共約2萬│(壬○○)  │
 │    │      │            │            │7,000元。         │          │
 │    │      │            │            │已於97年1月3日還清│          │
 │    │      │            │            │。                │          │
 ├──┼───┼──────┼──────┼─────────┼─────┤
 │ 5  │庚○○│96年4月19日 │5萬元       │月息9分，         │戊○○    │
 │    │      │            │            │每月繳4,500元，   │(丑○○)  │
 │    │      │            │            │已繳8期利息共約3萬│(壬○○)  │
 │    │      │            │            │6,000元。         │          │
 │    │      │            │            │尚未還清。        │          │
 ├──┼───┼──────┼──────┼─────────┼─────┤
 │ 6  │丁○○│96年7月28日 │1萬元       │月息9分，         │卯○○    │
 │    │      │            │            │已還清。          │(丑○○)  │
 │    │      │            │            │                  │(壬○○)  │
 └──┴───┴──────┴──────┴─────────┴─────┘


司法院資訊處製作；財團法人民間司法改革基金會備份。
